---
title: "ctcl mf"
author: "slzhou"
date: "2019/11/13"
output: html_document
---
Research objectives：研究ctcl疾病与不同特征指标之间的联系，是否可以依据不同特征来对不同病人采用不通风的治疗方式。（individual treatment）
data sources: 北京某医院的ctcl患者数据
code：之前编写过的部分code以及按本次作业要求修改了部分。
outcome：0 病情加重；1 病情好转
covariates：血生化指标等
treatment：不同临床治疗方法

```{r setup, include=FALSE}
knitr::opts_chunk$set(echo = TRUE)
```

```{r}
setwd("c:/Users/MI/Desktop/资料整合/2.研究生阶段/little task-ctcl")
ctcl <- read.csv("newctcl.csv")
ctcl <- subset(ctcl,ctcl$Response.compare.to.previous.F.U==0|ctcl$Response.compare.to.previous.F.U==1)# take a look of Response.compare.to.previous.F.U is not NA.
library("reshape2")
```

0.descriptive research——各个药物的缓解率
```{r}
mytablex <- 1:10
num <- 1:11
for (i in 1:10) {
  mytable <- xtabs(~ctcl$Response.compare.to.previous.F.U+ctcl[,9+i],data=ctcl)
  num[i] <- mytable[3]+mytable[4]
  mytable1 <- ftable(prop.table(mytable,2))
  mytablex[i] <- mytable1[2,2]
  print(colnames(ctcl[i+9]))
  print(mytable)
}
mytablex
mydata <- subset(ctcl,ctcl[,10]+ctcl[,11]+ctcl[,12]+ctcl[,13]+ctcl[,14]+ctcl[,15]+ctcl[,16]+ctcl[,17]+ctcl[,18]+ctcl[,19]+ctcl[,20]+ctcl[,21]+ctcl[,22]+ctcl[,23]+ctcl[,24]+ctcl[,25]+ctcl[,26]+ctcl[,27]==0)
NoTreatRate <- sum(mydata$Response.compare.to.previous.F.U)/nrow(mydata);NoTreatRate
TreatRate <- (sum(ctcl$Response.compare.to.previous.F.U)-sum(mydata$Response.compare.to.previous.F.U))/(nrow(ctcl)-nrow(mydata));TreatRate
TotalRate <- sum(ctcl$Response.compare.to.previous.F.U)/nrow(ctcl);TotalRate
mytabley <- c(100*mytablex,100*NoTreatRate,100*TreatRate,100*TotalRate)
barplot(mytabley,names.arg = c(colnames(ctcl[10:19]),"NoTreat","Treat","Total"),cex.names = 0.5,main = "improvement rate in different treatments",beside = TRUE)
num[11] <- nrow(mydata)
barplot(num,names.arg = c(colnames(ctcl[10:19]),"NoTreat"),cex.names = 0.7,main = "the number of people in different treatments",beside = TRUE)
```

add treatment kinds

0.1 descriptive research in stage 1
```{r}
ctcl <- subset(ctcl,ctcl$stage==1) # stage 1
mytablex <- 1:9
num <- 1:10
for (i in 1:9) {
  mytable <- xtabs(~ctcl$Response.compare.to.previous.F.U+ctcl[,9+i],data=ctcl)
  num[i] <- mytable[3]+mytable[4]
  mytable1 <- ftable(prop.table(mytable,2))
  mytablex[i] <- mytable1[2,2]
  print(colnames(ctcl[i+9]))
  print(mytable)
}
mytablex
mydata <- subset(ctcl,ctcl[,10]+ctcl[,11]+ctcl[,12]+ctcl[,13]+ctcl[,14]+ctcl[,15]+ctcl[,16]+ctcl[,17]+ctcl[,18]+ctcl[,19]+ctcl[,20]+ctcl[,21]+ctcl[,22]+ctcl[,23]+ctcl[,24]+ctcl[,25]+ctcl[,26]+ctcl[,27]==0)
NoTreatRate <- sum(mydata$Response.compare.to.previous.F.U)/nrow(mydata);NoTreatRate
TreatRate <- (sum(ctcl$Response.compare.to.previous.F.U)-sum(mydata$Response.compare.to.previous.F.U))/(nrow(ctcl)-nrow(mydata));TreatRate
TotalRate <- sum(ctcl$Response.compare.to.previous.F.U)/nrow(ctcl);TotalRate
mytabley <- c(100*mytablex,100*NoTreatRate,100*TreatRate,100*TotalRate)
barplot(mytabley,names.arg = c(colnames(ctcl[10:18]),"NoTreat","Treat","Total"),cex.names = 0.5,main = "improvement rate in different treatments",beside = TRUE)
num[10] <- nrow(mydata)
barplot(num,names.arg = c(colnames(ctcl[10:18]),"NoTreat"),cex.names = 0.7,main = "the number of people in different treatments",beside = TRUE)
stage1 <- c(100*mytablex,0,100*NoTreatRate,100*TreatRate,100*TotalRate)
```

0.2 descriptive research in stage 2
```{r}
ctcl <- read.csv("newctcl.csv")
ctcl <- subset(ctcl,ctcl$Response.compare.to.previous.F.U==0|ctcl$Response.compare.to.previous.F.U==1)
ctcl <- subset(ctcl,ctcl$stage==2) # stage 2
mytablex <- 1:10
num <- 1:11
for (i in 1:10) {
  mytable <- xtabs(~ctcl$Response.compare.to.previous.F.U+ctcl[,9+i],data=ctcl)
  num[i] <- mytable[3]+mytable[4]
  mytable1 <- ftable(prop.table(mytable,2))
  mytablex[i] <- mytable1[2,2]
  print(colnames(ctcl[i+9]))
  print(mytable)
}
mytablex
mydata <- subset(ctcl,ctcl[,10]+ctcl[,11]+ctcl[,12]+ctcl[,13]+ctcl[,14]+ctcl[,15]+ctcl[,16]+ctcl[,17]+ctcl[,18]+ctcl[,19]+ctcl[,20]+ctcl[,21]+ctcl[,22]+ctcl[,23]+ctcl[,24]+ctcl[,25]+ctcl[,26]+ctcl[,27]==0)
NoTreatRate <- sum(mydata$Response.compare.to.previous.F.U)/nrow(mydata);NoTreatRate
TreatRate <- (sum(ctcl$Response.compare.to.previous.F.U)-sum(mydata$Response.compare.to.previous.F.U))/(nrow(ctcl)-nrow(mydata));TreatRate
TotalRate <- sum(ctcl$Response.compare.to.previous.F.U)/nrow(ctcl);TotalRate
mytabley <- c(100*mytablex,100*NoTreatRate,100*TreatRate,100*TotalRate)
barplot(mytabley,names.arg = c(colnames(ctcl[10:19]),"NoTreat","Treat","Total"),cex.names = 0.5,main = "improvement rate in different treatments",beside = TRUE)
num[11] <- nrow(mydata)
barplot(num,names.arg = c(colnames(ctcl[10:19]),"NoTreat"),cex.names = 0.7,main = "the number of people in different treatments",beside = TRUE)
stage2 <- c(100*mytablex,100*NoTreatRate,100*TreatRate,100*TotalRate)
treatment <- c(colnames(ctcl[10:19]),"NoTreat","Treat","Total")
stageframe <- matrix(c(stage1,stage2),nrow = 13,dimnames = list(treatment,c("stage1","stage2")))
stageframe <- t(stageframe);stageframe
stageframe <- stageframe[,c(1:7,11:13)]
```

0.3.merge pic
```{r}
#barplot(stageframe, main = "improvement rate in different treatments and different stages",xlab = "treatment",ylab = "improvement rate",col = c("red","yellow"),cex.names = 0.53, beside=TRUE, legend.text = c('stage1','stage2'),args.legend=c(x=33,y=-15))
barplot(stageframe, xlab = "treatment",ylab = "improvement rate",col = c("red","yellow"),cex.names = 0.531, beside=TRUE, legend.text = c('stage1','stage2'),args.legend=c(x=33,y=-15))
```

add different treatment kinds people

1.1 
```{r}
ctcl <- read.csv("newctcl.csv")
ctcl <- subset(ctcl,ctcl$Response.compare.to.previous.F.U==0|ctcl$Response.compare.to.previous.F.U==1)
ctclstage1 <- subset(ctcl,ctcl$stage==1)
newdata <- ctclstage1[c(-8:-9)]
library("VIM")
aggr(newdata)
```

```{r}
for (i in 1:7 ) { # analysis a treatment one time,and make a plot.
  data <- subset(newdata,newdata[,i+7]==1) # Return subsets of vectors, matrices or data frames
  fit<- glm(Response.compare.to.previous.F.U ~ LY.,data = data,family = binomial)
  print(summary(fit))
}
```

手动删除缺失最多的若干个

```{r}
library('MASS')
for (i in 1:7 ) { # analysis a treatment one time,and make a plot.
  data <- subset(newdata,newdata[,i+7]==1) # Return subsets of vectors, matrices or data frames
  data <- data[,c(7,26:34)]
  data <- na.omit(data)
  fit.full<- glm(Response.compare.to.previous.F.U ~ data$WBC.+data$HGB+data$PLT+data$NE.+data$LY.+data$EO.+data$MO.+data$ALT+data$AST,data = data,family = binomial)
  fit <- stepAIC(fit.full,direction = 'both', trace = 0)
  print(summary(fit))
}
mydata <- subset(newdata,newdata[,8]+newdata[,9]+newdata[,10]+newdata[,11]+newdata[,12]+newdata[,13]+newdata[,14]+newdata[,15]+newdata[,16]+newdata[,17]+newdata[,18]+newdata[,19]+newdata[,20]+newdata[,21]+newdata[,22]+newdata[,23]+newdata[,24]+newdata[,25]==0) # no treatment people for a single plot
  data <- mydata[,c(7,26:34)]
  data <- na.omit(data)
  fit.full<- glm(Response.compare.to.previous.F.U ~ data$WBC.+data$HGB+data$PLT+data$NE.+data$LY.+data$EO.+data$MO.+data$ALT+data$AST,data = data,family = binomial)
  fit <- stepAIC(fit.full,direction = 'both', trace = 0)
  print(summary(fit))
```

```{r}
library('MASS')
for (i in 1:7 ) { # analysis a treatment one time,and make a plot.
  data <- subset(newdata,newdata[,i+7]==1) # Return subsets of vectors, matrices or data frames
  data <- data[,c(7,26,29,30)]
  data <- na.omit(data)
  fit.full<- glm(Response.compare.to.previous.F.U ~ data$WBC.,data = data,family = binomial)
  print(summary(fit.full))
}
mydata <- subset(newdata,newdata[,8]+newdata[,9]+newdata[,10]+newdata[,11]+newdata[,12]+newdata[,13]+newdata[,14]+newdata[,15]+newdata[,16]+newdata[,17]+newdata[,18]+newdata[,19]+newdata[,20]+newdata[,21]+newdata[,22]+newdata[,23]+newdata[,24]+newdata[,25]==0) # no treatment people for a single plot
  mydata <- mydata[,c(7,26,29,30)]
  mydata <- na.omit(mydata)
  fit.full<- glm(Response.compare.to.previous.F.U ~ mydata$WBC.,data = mydata,family = binomial)
  print(summary(fit.full))
```

```{r}
library('MASS')
for (i in 1:7 ) { # analysis a treatment one time,and make a plot.
  data <- subset(newdata,newdata[,i+7]==1) # Return subsets of vectors, matrices or data frames
  data <- data[,c(7,26,29,30)]
  data <- na.omit(data)
  fit.full<- glm(Response.compare.to.previous.F.U ~ data$LY.,data = data,family = binomial)
  fit <- stepAIC(fit.full,direction = 'both', trace = 0)
  print(summary(fit))
}
mydata <- subset(newdata,newdata[,8]+newdata[,9]+newdata[,10]+newdata[,11]+newdata[,12]+newdata[,13]+newdata[,14]+newdata[,15]+newdata[,16]+newdata[,17]+newdata[,18]+newdata[,19]+newdata[,20]+newdata[,21]+newdata[,22]+newdata[,23]+newdata[,24]+newdata[,25]==0) # no treatment people for a single plot
  mydata <- mydata[,c(7,26,29,30)]
  mydata <- na.omit(mydata)
  fit.full<- glm(Response.compare.to.previous.F.U ~ mydata$LY.,data = mydata,family = binomial)
  print(summary(fit.full))
```
result: take wbc, ne,ly into account

```{r}
library("ggplot2")
pic1 <- ggplot()+geom_point(data=subset(newdata,newdata[,8]==1),aes(x=subset(newdata,newdata[,8]==1)$WBC,y=subset(newdata,newdata[,8]==1)$Response.compare.to.previous.F.U,color="red"))+geom_smooth(data=subset(newdata,newdata[,8]==1),aes(x=subset(newdata,newdata[,8]==1)$WBC,y=subset(newdata,newdata[,8]==1)$Response.compare.to.previous.F.U,color="red"),method="glm",method.args = list(family = "binomial"), se = FALSE)+geom_point(data=subset(newdata,newdata[,9]==1),aes(x=subset(newdata,newdata[,9]==1)$WBC,y=subset(newdata,newdata[,9]==1)$Response.compare.to.previous.F.U,color="blue"))+geom_smooth(data=subset(newdata,newdata[,9]==1),aes(x=subset(newdata,newdata[,9]==1)$WBC,y=subset(newdata,newdata[,9]==1)$Response.compare.to.previous.F.U,color="blue"),method="glm",method.args = list(family = "binomial"), se = FALSE)+geom_point(data=subset(newdata,newdata[,10]==1),aes(x=subset(newdata,newdata[,10]==1)$WBC,y=subset(newdata,newdata[,10]==1)$Response.compare.to.previous.F.U,color="black"))+geom_smooth(data=subset(newdata,newdata[,10]==1),aes(x=subset(newdata,newdata[,10]==1)$WBC,y=subset(newdata,newdata[,10]==1)$Response.compare.to.previous.F.U,color="black"),method="glm",method.args = list(family = "binomial"), se = FALSE)+geom_point(data=subset(newdata,newdata[,12]==1),aes(x=subset(newdata,newdata[,12]==1)$WBC,y=subset(newdata,newdata[,12]==1)$Response.compare.to.previous.F.U,color="grey"))+geom_smooth(data=subset(newdata,newdata[,12]==1),aes(x=subset(newdata,newdata[,12]==1)$WBC,y=subset(newdata,newdata[,12]==1)$Response.compare.to.previous.F.U,color="grey"),method="glm",method.args = list(family = "binomial"), se = FALSE)+geom_point(data=subset(newdata,newdata[,13]==1),aes(x=subset(newdata,newdata[,13]==1)$WBC,y=subset(newdata,newdata[,13]==1)$Response.compare.to.previous.F.U,color="purple"))+geom_smooth(data=subset(newdata,newdata[,13]==1),aes(x=subset(newdata,newdata[,13]==1)$WBC,y=subset(newdata,newdata[,13]==1)$Response.compare.to.previous.F.U,color="purple"),method="glm",method.args = list(family = "binomial"), se = FALSE)+geom_point(data=subset(newdata,newdata[,14]==1),aes(x=subset(newdata,newdata[,14]==1)$WBC,y=subset(newdata,newdata[,14]==1)$Response.compare.to.previous.F.U,color="yellow"))+geom_smooth(data=subset(newdata,newdata[,14]==1),aes(x=subset(newdata,newdata[,14]==1)$WBC,y=subset(newdata,newdata[,14]==1)$Response.compare.to.previous.F.U,color="yellow"),method="glm",method.args = list(family = "binomial"), se = FALSE)+labs(x="WBC",y="improvement rate")#标题居中
pic1+scale_color_manual(name = "treatment",values = c('red' = 'red', "blue" = 'blue',"black" = 'black',"grey" = 'grey',"purple" = 'purple',"yellow" = 'yellow'),breaks = c("red", "blue", "black", "grey", "purple","yellow"),labels = c("NB.UVB", "IFN.a.2b","MTX","Topical Steroid","Prednisone","CTX"))
newdata <- subset(newdata,newdata$LY.<100) #delete abnormal value.
pic1 <- ggplot()+geom_point(data=subset(newdata,newdata[,8]==1),aes(x=subset(newdata,newdata[,8]==1)$LY.,y=subset(newdata,newdata[,8]==1)$Response.compare.to.previous.F.U,color="red"))+geom_smooth(data=subset(newdata,newdata[,8]==1),aes(x=subset(newdata,newdata[,8]==1)$LY.,y=subset(newdata,newdata[,8]==1)$Response.compare.to.previous.F.U,color="red"),method="glm",method.args = list(family = "binomial"), se = FALSE)+geom_point(data=subset(newdata,newdata[,9]==1),aes(x=subset(newdata,newdata[,9]==1)$LY.,y=subset(newdata,newdata[,9]==1)$Response.compare.to.previous.F.U,color="blue"))+geom_smooth(data=subset(newdata,newdata[,9]==1),aes(x=subset(newdata,newdata[,9]==1)$LY.,y=subset(newdata,newdata[,9]==1)$Response.compare.to.previous.F.U,color="blue"),method="glm",method.args = list(family = "binomial"), se = FALSE)+geom_point(data=subset(newdata,newdata[,10]==1),aes(x=subset(newdata,newdata[,10]==1)$LY.,y=subset(newdata,newdata[,10]==1)$Response.compare.to.previous.F.U,color="black"))+geom_smooth(data=subset(newdata,newdata[,10]==1),aes(x=subset(newdata,newdata[,10]==1)$LY.,y=subset(newdata,newdata[,10]==1)$Response.compare.to.previous.F.U,color="black"),method="glm",method.args = list(family = "binomial"), se = FALSE)+geom_point(data=subset(newdata,newdata[,11]==1),aes(x=subset(newdata,newdata[,11]==1)$LY.,y=subset(newdata,newdata[,11]==1)$Response.compare.to.previous.F.U,color="green"))+geom_smooth(data=subset(newdata,newdata[,11]==1),aes(x=subset(newdata,newdata[,11]==1)$LY.,y=subset(newdata,newdata[,11]==1)$Response.compare.to.previous.F.U,color="green"),method="glm",method.args = list(family = "binomial"), se = FALSE)+geom_point(data=subset(newdata,newdata[,12]==1),aes(x=subset(newdata,newdata[,12]==1)$LY.,y=subset(newdata,newdata[,12]==1)$Response.compare.to.previous.F.U,color="grey"))+geom_smooth(data=subset(newdata,newdata[,12]==1),aes(x=subset(newdata,newdata[,12]==1)$LY.,y=subset(newdata,newdata[,12]==1)$Response.compare.to.previous.F.U,color="grey"),method="glm",method.args = list(family = "binomial"), se = FALSE)+geom_point(data=subset(newdata,newdata[,13]==1),aes(x=subset(newdata,newdata[,13]==1)$LY.,y=subset(newdata,newdata[,13]==1)$Response.compare.to.previous.F.U,color="purple"))+geom_smooth(data=subset(newdata,newdata[,13]==1),aes(x=subset(newdata,newdata[,13]==1)$LY.,y=subset(newdata,newdata[,13]==1)$Response.compare.to.previous.F.U,color="purple"),method="glm",method.args = list(family = "binomial"), se = FALSE)+geom_point(data=subset(newdata,newdata[,14]==1),aes(x=subset(newdata,newdata[,14]==1)$LY.,y=subset(newdata,newdata[,14]==1)$Response.compare.to.previous.F.U,color="yellow"))+geom_smooth(data=subset(newdata,newdata[,14]==1),aes(x=subset(newdata,newdata[,14]==1)$LY.,y=subset(newdata,newdata[,14]==1)$Response.compare.to.previous.F.U,color="yellow"),method="glm",method.args = list(family = "binomial"), se = FALSE)+labs(x="LY.",y="improvement rate")#标题居中
pic1+scale_color_manual(name = "treatment",values = c('red' = 'red', "blue" = 'blue',"black" = 'black',"green"="green","grey" = 'grey',"purple" = 'purple',"yellow" = 'yellow'),breaks = c("red", "blue", "black","green", "grey", "purple","yellow"),labels = c("NB.UVB", "IFN.a.2b","MTX",'acitretin
',"Topical Steroid","Prednisone","CTX"))
newdata <- ctclstage1[c(-8:-9)]
```

1.2
```{r}
ctclstage2 <- subset(ctcl,ctcl$stage==2)
newdata <- ctclstage2[c(-8:-9)]
library("VIM")
aggr(newdata)
```

```{r}
for (i in 1:7 ) { # analysis a treatment one time,and make a plot.
  data <- subset(newdata,newdata[,i+7]==1) # Return subsets of vectors, matrices or data frames
  data <- data[,c(7,26:37)]
  data <- na.omit(data)
  fit.full<- glm(Response.compare.to.previous.F.U ~ data$WBC.+data$HGB+data$PLT+data$NE.+data$LY.+data$EO.+data$MO.+data$ALT+data$AST+data$CREA,data = data,family = binomial)
  fit <- stepAIC(fit.full,direction = 'both',trace = 0)
  print(summary(fit))
}
mydata <- subset(newdata,newdata[,8]+newdata[,9]+newdata[,10]+newdata[,11]+newdata[,12]+newdata[,13]+newdata[,14]+newdata[,15]+newdata[,16]+newdata[,17]+newdata[,18]+newdata[,19]+newdata[,20]+newdata[,21]+newdata[,22]+newdata[,23]+newdata[,24]+newdata[,25]==0) # no treatment people for a single plot
a <- glm(Response.compare.to.previous.F.U ~ CREA,data = mydata,family = binomial)
summary(a)
```

```{r}
# total dataset
for (i in 1:7 ) { # analysis a treatment one time,and make a plot.
  data <- subset(newdata,newdata[,i+7]==1) # Return subsets of vectors, matrices or data frames
  fit.full<- glm(Response.compare.to.previous.F.U ~ data$CREA,data = data,family = binomial)
  print(summary(fit.full))
}
mydata <- subset(newdata,newdata[,8]+newdata[,9]+newdata[,10]+newdata[,11]+newdata[,12]+newdata[,13]+newdata[,14]+newdata[,15]+newdata[,16]+newdata[,17]+newdata[,18]+newdata[,19]+newdata[,20]+newdata[,21]+newdata[,22]+newdata[,23]+newdata[,24]+newdata[,25]==0) # no treatment people for a single plot
a <- glm(Response.compare.to.previous.F.U ~ CREA,data = mydata,family = binomial)
summary(a)
#train test split

```


result: CREA, HGB, AST, ALT, MO. and so on.

```{r}
pic2 <- ggplot()+geom_point(data=subset(newdata,newdata[,8]==1),aes(x=subset(newdata,newdata[,8]==1)$CREA,y=subset(newdata,newdata[,8]==1)$Response.compare.to.previous.F.U,color="red"))+geom_smooth(data=subset(newdata,newdata[,8]==1),aes(x=subset(newdata,newdata[,8]==1)$CREA,y=subset(newdata,newdata[,8]==1)$Response.compare.to.previous.F.U,color="red"),method="glm",method.args = list(family = "binomial"), se = FALSE)+geom_point(data=subset(newdata,newdata[,9]==1),aes(x=subset(newdata,newdata[,9]==1)$CREA,y=subset(newdata,newdata[,9]==1)$Response.compare.to.previous.F.U,color="blue"))+geom_smooth(data=subset(newdata,newdata[,9]==1),aes(x=subset(newdata,newdata[,9]==1)$CREA,y=subset(newdata,newdata[,9]==1)$Response.compare.to.previous.F.U,color="blue"),method="glm",method.args = list(family = "binomial"), se = FALSE)+geom_point(data=subset(newdata,newdata[,10]==1),aes(x=subset(newdata,newdata[,10]==1)$CREA,y=subset(newdata,newdata[,10]==1)$Response.compare.to.previous.F.U,color="black"))+geom_smooth(data=subset(newdata,newdata[,10]==1),aes(x=subset(newdata,newdata[,10]==1)$CREA,y=subset(newdata,newdata[,10]==1)$Response.compare.to.previous.F.U,color="black"),method="glm",method.args = list(family = "binomial"), se = FALSE)+geom_point(data=subset(newdata,newdata[,11]==1),aes(x=subset(newdata,newdata[,11]==1)$CREA,y=subset(newdata,newdata[,11]==1)$Response.compare.to.previous.F.U,color="grey"))+geom_smooth(data=subset(newdata,newdata[,11]==1),aes(x=subset(newdata,newdata[,11]==1)$CREA,y=subset(newdata,newdata[,11]==1)$Response.compare.to.previous.F.U,color="grey"),method="glm",method.args = list(family = "binomial"), se = FALSE)+geom_point(data=subset(newdata,newdata[,13]==1),aes(x=subset(newdata,newdata[,13]==1)$CREA,y=subset(newdata,newdata[,13]==1)$Response.compare.to.previous.F.U,color="purple"))+geom_smooth(data=subset(newdata,newdata[,13]==1),aes(x=subset(newdata,newdata[,13]==1)$CREA,y=subset(newdata,newdata[,13]==1)$Response.compare.to.previous.F.U,color="purple"),method="glm",method.args = list(family = "binomial"), se = FALSE)+labs(x="CREA",y="improvement rate")#标题居中
pic2+scale_color_manual(name = "treatment",values = c('red' = 'red', "blue" = 'blue',"black" = 'black',"grey" = 'grey',"purple" = 'purple'),breaks = c("red", "blue", "black", "grey", "purple"),labels = c("NB.UVB", "IFN.a.2b","MTX","acitretin","Prednisone"))
```

2.0 treatment effect and interaction effect
```{r}
fit <- glm(Response.compare.to.previous.F.U ~ gender+age+stage+NB.UVB+IFN.a.2b+MTX+acitretin+Topical.Steroid+Prednisone+CTX+Nitrogen.Mustard+HDAC.Inhibitor+Hydroxychloroquine+bjyao,data = ctcl,family = binomial);summary(fit)
fit <- glm(Response.compare.to.previous.F.U ~ gender+age+stage+NB.UVB+IFN.a.2b+MTX+acitretin+Topical.Steroid+Prednisone+CTX+Nitrogen.Mustard+HDAC.Inhibitor+Hydroxychloroquine+bjyao,data = ctcl,family = binomial)
car::vif(fit)
```

```{r}
fit.full <- glm(Response.compare.to.previous.F.U ~gender+age+stage+NB.UVB+IFN.a.2b+MTX+acitretin+Prednisone+CTX+bjyao                   +gender*NB.UVB+gender*IFN.a.2b+gender*MTX+gender*acitretin+gender*Prednisone+gender*CTX+gender*bjyao      +age*NB.UVB+age*IFN.a.2b+age*MTX+age*acitretin+age*Prednisone+age*CTX+age*bjyao  +stage*NB.UVB+stage*IFN.a.2b+stage*MTX+stage*acitretin+stage*Prednisone+stage*CTX+stage*bjyao                 +NB.UVB*IFN.a.2b+NB.UVB*MTX+NB.UVB*acitretin+NB.UVB*Prednisone+NB.UVB*CTX+NB.UVB*bjyao                        +IFN.a.2b*MTX+IFN.a.2b*acitretin+IFN.a.2b*Prednisone+IFN.a.2b*CTX+IFN.a.2b*bjyao                              +MTX*acitretin+MTX*Prednisone+MTX*CTX+MTX*bjyao                                                               +acitretin*Prednisone+acitretin*CTX+acitretin*bjyao                                                           +Prednisone*CTX+Prednisone*bjyao                                                                              +bjyao*CTX,data = ctcl,family = binomial);summary(fit.full)

fit1 <- stepAIC(fit.full, direction='both')
#summary(fit1)
#fit <- glm(Response.compare.to.previous.F.U ~ age+gender+                                                                          stage*NB.UVB+stage*MTX+stage*Prednisone+stage*CTX                                                             +NB.UVB*acitretin                                                                                             +IFN.a.2b*Prednisone                                                                                          +MTX*acitretin                                                                                                +acitretin*Prednisone+acitretin*CTX,data = ctcl,family = binomial);summary(fit)
#这里对变量选择后的model做了一下筛选
fit <- glm(Response.compare.to.previous.F.U ~ gender+age+stage+NB.UVB+IFN.a.2b+MTX+acitretin+Prednisone+CTX  +gender:MTX+age:MTX+age:acitretin+age:Prednisone                                                            +stage:NB.UVB+stage:MTX+stage:Prednisone+stage:CTX                                                    +NB.UVB:acitretin+MTX:acitretin+acitretin:Prednisone+acitretin:CTX,data = ctcl,family = binomial);summary(fit)
fit2 <- stepAIC(fit, direction='both')
```


```{r}
summary(fit1)
summary(fit2)
```

```{r}
library(ResourceSelection)
hoslem.test(fit2$y, fitted(fit2), g=10)
car::influencePlot(fit2)
```

2.1 treatment interaction in stage 1
```{r}
fit <- glm(Response.compare.to.previous.F.U ~ gender+age+NB.UVB+IFN.a.2b+MTX+acitretin+Topical.Steroid+Prednisone+CTX+bjyao,data = ctclstage1,family = binomial);summary(fit)
fit.full1 <- glm(Response.compare.to.previous.F.U ~ gender+age+NB.UVB+IFN.a.2b+MTX+acitretin+Prednisone+CTX+bjyao   +gender*NB.UVB+gender*IFN.a.2b+gender*MTX+gender*acitretin+gender*Prednisone+gender*CTX+gender*bjyao      +age*NB.UVB+age*IFN.a.2b+age*MTX+age*acitretin+age*Prednisone+age*CTX+age*bjyao               +NB.UVB*IFN.a.2b+NB.UVB*MTX+NB.UVB*acitretin+NB.UVB*Prednisone+NB.UVB*CTX+NB.UVB*bjyao                        +IFN.a.2b*MTX+IFN.a.2b*acitretin+IFN.a.2b*Prednisone+IFN.a.2b*CTX+IFN.a.2b*bjyao                              +MTX*acitretin+MTX*Prednisone+MTX*CTX+MTX*bjyao                                                               +acitretin*Prednisone+acitretin*CTX+acitretin*bjyao                                                           +Prednisone*CTX+Prednisone*bjyao                                                                              +bjyao*CTX,data = ctclstage1,family = binomial);summary(fit)
fit3 <- stepAIC(fit.full1, direction='both')

fit4 <- glm(Response.compare.to.previous.F.U ~ gender + age + NB.UVB + IFN.a.2b + MTX + acitretin + Prednisone + CTX + bjyao + gender:CTX + age:MTX + age:Prednisone + NB.UVB:IFN.a.2b,data = ctclstage1,family = binomial);summary(fit4)
fit4 <- stepAIC(fit4, direction='both')
```

```{r}
summary(fit3)
summary(fit4)
```


2.2 treatment interaction in stage 2
```{r}
fit <- glm(Response.compare.to.previous.F.U ~ gender+age+NB.UVB+IFN.a.2b+MTX+acitretin+Topical.Steroid+Prednisone+CTX+bjyao,data = ctclstage2,family = binomial);summary(fit)
fit.full2 <- glm(Response.compare.to.previous.F.U ~ gender+age+NB.UVB+IFN.a.2b+MTX+acitretin+Prednisone+CTX+bjyao   +gender*NB.UVB+gender*IFN.a.2b+gender*MTX+gender*acitretin+gender*Prednisone+gender*CTX+gender*bjyao      +age*NB.UVB+age*IFN.a.2b+age*MTX+age*acitretin+age*Prednisone+age*CTX+age*bjyao               +NB.UVB*IFN.a.2b+NB.UVB*MTX+NB.UVB*acitretin+NB.UVB*Prednisone+NB.UVB*CTX+NB.UVB*bjyao                        +IFN.a.2b*MTX+IFN.a.2b*acitretin+IFN.a.2b*Prednisone+IFN.a.2b*CTX+IFN.a.2b*bjyao                              +MTX*acitretin+MTX*Prednisone+MTX*CTX+MTX*bjyao                                                               +acitretin*Prednisone+acitretin*CTX+acitretin*bjyao                                                           +Prednisone*CTX+Prednisone*bjyao                                                                              +bjyao*CTX,data = ctclstage2,family = binomial);summary(fit)
fit5 <- stepAIC(fit.full2, direction='both')
summary(fit5)


fit6 <- glm(Response.compare.to.previous.F.U ~ gender + age + NB.UVB + IFN.a.2b + MTX + acitretin + Prednisone + CTX + bjyao + gender:NB.UVB + gender:Prednisone + gender:bjyao + age:IFN.a.2b + age:MTX + age:Prednisone + NB.UVB:acitretin + MTX:bjyao + acitretin:Prednisone + acitretin:CTX + Prednisone:CTX + Prednisone:bjyao,data = ctclstage2,family = binomial);summary(fit)
fit6 <- stepAIC(fit6, direction='both')
summary(fit6)

```
